臺灣高雄地方法院刑事判決　　　　　　　94年度易字第1781號
公　訴　人　臺灣高雄地方法院檢察署檢察官
被　　　告　乙○○
上列被告因違反毒品危害防制條例案件，經檢察官提起公訴（94
年度毒偵字第7400號），嗣因被告就被訴事實為有罪之陳述，經
本院告知簡式審判程序意旨，並聽取公訴人及被告之意見後，本
院合議庭裁定由受命法官獨任依簡式審判程序審理、判決如下：
    主  文
乙○○連續施用第二級毒品，累犯，處有期徒刑壹年；扣案第二
級毒品甲基安非他命壹包（含包裝袋，驗前毛重零點公克、驗
後毛重零點貳公克）沒收銷燬之。
    事  實
一、乙○○前因違反麻醉藥品管理條例案件，經法院判處有期徒
    刑4 月確定，於民國86年9 月12日執行完畢，詎仍不知悛悔
    ，其又因施用毒品案件，經本院以89年度毒聲字第941 號裁
    定送觀察、勒戒後，認無繼續施用毒品之傾向，由臺灣高雄
    地方法院檢察署檢察官於89年2 月14日，以89年度毒偵字第
    1158號為不起訴處分確定。嗣於前開不起訴處分後5 年內，
    再犯施用毒品案件，經臺灣高雄地方法院檢察署檢察官以90
    年度毒偵字第1716號聲請簡易判決處刑，並經本院於90年8
    月28日，以90年度雄簡字第628 號判處有期徒刑5 月確定，
    於91年5 月21日易科罰金執行完畢。又因施用毒品案件，經
    臺灣高雄地方法院檢察署檢察官以91年度毒偵字第4322號提
    起公訴並聲請裁定送強制戒治，於92年6 月12日停止戒治處
    分出所，並於92年10月14日戒治期滿，而上開起訴案件，經
    本院以91年度易字第3709號判處有期徒刑10月，嗣經提起上
    訴後，經臺灣高等法院高雄分院於於92年4 月24日，以92年
    度上易字第330 號判決上訴駁回確定，並於93年1 月8 日入
    監，於94年4月26日縮刑期滿徒刑執行完畢出監。
二、詎乙○○仍不知戒絕毒癮，明知甲基安非他命業經公告列為
    毒品危害防制條例第2 條第2 項之第二級毒品，不得非法持
    有、施用，仍未戒除施用毒品之習性，於前開強制戒治執行
    完畢後5 年內，復基於施用第二級毒品甲基安非他命之概括
    犯意，自94年7 月15日晚上8 時許起至94年8 月24日晚上8
    時許止，連續在高雄市縣某公園內，以燒烤吸煙的方式，平
    均約一星期1 次至3 次，施用第二級毒品甲基安非他命多次
    。嗣於94年8 月26日下午2 時30分許，在高雄市○○區○○
    路與和順街口為警查獲，並扣得第二級毒品安非他命1 小包
    （含包裝袋，驗前毛重零點公克、驗後毛重零點貳公克）
    ，並經其同意而採其尿液送驗結果，其尿液中呈現甲基安非
    他命毒品之陽性反應，始悉上情。
三、案經高雄市政府警察局三民第二分局報請臺灣高雄地方法院
    檢察署檢察官提起公訴。
    理  由
壹、程序方面：
一、按除被告所犯為死刑、無期徒刑、最輕本刑為三年以上有期
    徒刑之罪或高等法院管轄第一審案件者外，於法院行準備程
    序進行中，被告先就被訴事實為有罪之陳述時，審判長得告
    知被告簡式審判程序之旨，並聽取當事人、代理人、辯護人
    及輔佐人之意見後，裁定進行簡式審判程序；且受命法官行
    準備程序，與法院或審判長有同一之權限；又簡式審判程序
    之證據調查，不受刑事訴訟法第159 條第1 項、第161 條之
    2 、第161 條之3 、第163 條之1 及第164 條至第170 條規
    定之限制，刑事訴訟法第273 條之1 第1 項、第279 條第2
    項前段、第273 條之2 分別定有明文。
二、查本件被告所犯為死刑、無期徒刑、最輕本刑為三年以上有
    期徒刑以外之罪，且非高等法院管轄第一審之案件，其於準
    備程序就前揭被訴事實為有罪之陳述，經受命法官告知簡式
    審判程序之旨，並聽取當事人之意見後，本院認無不得或不
    宜改依簡式審判程序進行之處，爰依刑事訴訟法第273 條之
    1 第1 項、第284 條之1 ，裁定本件由受命法官獨任進行簡
    式審判程序，合先敘明。
貳、實體方面：
一、上揭犯罪事實，業據被告乙○○於偵訊及本院94年11月15日
    準備程序、審判時坦承不諱，且被告被查獲當日經警採集尿
    液送高雄市均立凱旋醫院以酵素免疫法（ＥＩＡ）與氣相層
    析質譜法（ＧＣ／ＭＳ）方法檢驗結果，呈甲基安非他命陽
    性反應，此有該院94年9 月5 日尿液檢驗報告（詳偵卷第20
    頁）1 紙，又扣案被告所有疑似第二級毒品安非他命白色晶
    體１包，經送高雄醫學大學附設中和紀念醫院檢驗結果，該
    白色晶體確係甲基安非他命無誤，有該醫院94年11月8 日檢
    驗報告編號9411—155 號檢驗報告1 紙在卷可憑（參見本院
    卷第20頁），據上以查，足見被告之自白核與事實相符，自
    可採為論罪科刑之依據。再被告前因施用毒品案件，經本院
    裁定送觀察、勒戒後，認無繼續施用毒品之傾向，由臺灣高
    雄地方法院檢察署檢察官以89年度毒偵字第115 號為不起訴
    處分確定。嗣於前開不起訴處分後5 年內，再犯施用毒品案
    件，經臺灣高雄地方法院檢察署檢察官以90年度毒偵字第17
    16號聲請簡易判決處刑，並經本院以90年度雄簡字第628 號
    判處有期徒刑5 月確定在案。又因施用毒品案件，經臺灣高
    雄地方法院檢察署檢察官以91年度毒偵字第4322號提起公訴
    並聲請裁定送強制戒治，於92年6 月12日停止戒治處分出所
    ，並於92年10月14日戒治期滿之事實，有本院91年度易3709
    號判決書、臺灣高等法院被告前案紀錄表及臺灣高雄地方法
    院檢察署刑案資料查註紀錄表各1 份附卷可。綜上，被告係
    於5 年內再犯違反毒品危害防制條例第10條之罪。從而，本
    件事證已臻明確，被告犯行洵堪認定，應予依法論科。
二、核被告乙○○所為，係犯毒品危害防制條例第10條第2 項之
    施用第二級毒品罪。被告持有第二級毒品安非他命後，進而
    施用，其持有之低度行為應被其施用之高度行為所吸收，均
    不另論罪。被告先後多次施用第二級毒品之犯行，時間緊接
    ，方法相同，觸犯構成要件相同之罪，顯係基於概括犯意反
    覆為之，為連續犯，依刑法第56條之規定，論以一罪，並加
    重其刑。又被告前因違反麻醉藥品管理條例案件，經法院判
    處有期徒刑4 月確定，於民國86年9 月12日執行完畢，詎仍
    不知悛悔，其又因施用毒品案件，經臺灣高雄地方法院檢察
    署檢察官以91年度毒偵字第4322號提起公訴並聲請裁定送強
    制戒治，於92年6 月12日停止戒治處分出所，並於92年10月
    14日戒治期滿，而上開起訴案件，經本院以91年度易字第37
    09號判處有期徒刑10月，嗣經提起上訴後，經臺灣高等法院
    高雄分院於於92年4 月24日，以92年度上易字第330 號判決
    上訴駁回確定，並於93年1 月8 日入監，於94年4 月26日縮
    刑期滿徒刑執行完畢出監之事實，有臺灣高等法院被告前案
    紀錄表及臺灣高雄地方法院檢察署刑案資料查註紀錄表各1
    份附卷可參，其前受有期徒刑之執行完畢，於5 年以內再犯
    本件最重本刑為有期徒刑以上之罪，為累犯，應依刑法第47
    條之規定加重其刑，並依刑法第70條規定遞加重之。爰審酌
    被告屢犯不改，顯見其意志不堅，缺乏勒戒動機，其施用毒
    品足以導致精神障礙、性格異常，甚至造成生命危險，戕害
    一己之身體健康，未能體悟施用毒品對自己、家人造成之傷
    害及社會之負擔，自屬可議，故公訴檢察官具體求1 年2 月
    雖為妥適，惟念其犯後坦承犯行，態度良好，而施用毒品乃
    自戕行為，未對他人造成危害等一切情狀，爰量處如主文所
    示之刑，以鼓勵有戒毒決心之人，能早日根治而重新過著健
    康的人生。
三、另扣案之第二級毒品甲基安非他命1 包（含包裝袋，，驗前
    毛重零點公克、驗後毛重零點貳公克），經送高雄醫學大
    學附設中和紀念醫院檢驗結果，該白色晶體確係甲基安非他
    命無誤，有該醫院94年11月8 日檢驗報告編號9411—155 號
    檢驗報告1 紙在卷可憑（參見本院卷第20頁），係屬第二級
    級毒品，不問屬於犯人與否，爰依毒品危害防制條例第18條
    第1 項前段，沒收銷燬之（包裝袋部分，因與毒品難以析離
    ，應一體視同毒品，並沒收銷燬之）；至於鑑驗耗用之甲基
    安非他命既已滅失，自無庸宣告沒收銷燬，併此敘明。
據上論斷，應依刑事訴訟法第273 條之1 第1 項、第284 條之1
、第299 條第1 項前段，毒品危害防制條例第10條第2 項、第18
條第1 項前段，刑法第11條、第56條、第47條、第70條，判決如
主文。
本案經檢察官甲○○到庭執行職務。
中    華    民    國    94    年 　 11    月    22　  日
                  刑事第三庭  法  官  施添寶
中　　華　　民　　國　　94　　年　　11　　月　　22　　日
以上正本證明與原本無異。
如不服本判決，應於收受送達後10日內向本院提出上訴書狀。
　　　　　　　　　　　　      書記官  陳威志
附錄本案判決論罪科刑法條：
毒品危害防制條例第10條
施用第一級毒品者，處六月以上五年以下有期徒刑。
施用第二級毒品者，處三年以下有期徒
